臺灣嘉義地方法院裁定
110年度嘉秩字第14號
移送機關    嘉義市政府警察局第二分局
被移送人    蕭帝武



上列被移送人因違反社會秩序維護法案件，經移送機關以民國11
0年4月26日嘉市警二偵社字第1100003328號移送審理，本院裁定
如下：
    主  文
甲○○藉端滋擾住戶及公司行號，處罰鍰新臺幣貳仟元。
    事實理由及證據
一、被移送人於下列時、地有違反社會秩序維護法之行為：
  ㈠時間：民國110年4月6日14時許。
  ㈡地點：嘉義市○區○○街000號之6（信德隱形眼鏡公司）。
  ㈢行為：被移送人不定時前往上址周遭遊蕩、發出聲響，寄信
    、購買雞湯、紅豆湯等食物至店內給證人蔡怡伶，將信件、
    平安符、神明照片等物放置於證人蔡怡伶之機車置物箱，並
    於110年4月6日前往店內向證人蔡怡伶告白，對證人蔡怡伶
    及所任職公司營業處所造成滋擾。
二、被移送人於警詢時否認有藉端滋擾之行為，辯稱：110年4月
    6日14時許前往嘉義市○區○○街000號之6，是要向蔡怡伶告白
    ，從108年到現在，我進入店內5次，前4次進入店內都是因
    為眼鏡問題要修理，從109年開始寫信寄到店內、將信件、
    平安符、神明照片放置在蔡怡伶機車置物箱內，寄信次數少
    於5次，近期我聽說對方生病，所以我去買養生雞湯、巧克
    力及熱紅豆湯，因為我當時在忙，所以請店家送給對方，11
    0年4月6日前往告白，她的父母及哥哥都有在場，我沒有做
    出不法舉動，而這三年內她家對面都會停放車輛，用車輛車
    牌以數字告白，例如0120（伶誼愛你）、0199（伶誼久久）
    ，所以我覺得她也對我有愛慕之意，從現在開始我不會做出
    騷擾、傷害對方之事云云。經查，證人蔡怡伶於警詢時證稱
    ：我在自家信德隱形眼鏡公司（嘉義市○區○○街000號之6）
    門市店員，108年甲○○到我店內稱要配一副眼鏡，自從配完
    眼鏡後，時常到我店周遭遊蕩並自言自語或是故意發出聲響
    要引起我注意，大約一個禮拜一次，他出現在店附近時，我
    哥哥都在店內，我哥哥都會告訴我，於109年他開始寫信寄
    到店內，信件內容都是表達他喜歡我並要帶我出玩等，讓我
    感到很不舒服，他還會將信件、平安符或神明照片放置在我
    機車置物箱內，但我都直接將物品丟棄，近期他甚至向其他
    店家購買東西並請店家送到我店內要交付給我，我都拒絕，
    我遭到他不定時到店的周遭及對我的騷擾，我受不了，覺得
    心煩、心情緊繃，甲○○於110年4月6日來店內稱要向我告白
    ，並說些我不太理解的話，因為他，店面當天提早休息，甲
    ○○之行為影響到我住戶及公司營業等語，證人蔡宗翰於警詢
    時證述：我在我自家信德隱形眼鏡公司（嘉義市○區○○街000
    ○0號）門市店員，蔡怡伶是我妹妹，甲○○都會在店外面閒晃
    ，不知道做何事，甲○○可能是對我妹妹有好感，所以常到店
    附近，甲○○會寄信給我妹妹，內容大多是對我妹妹的愛慕，
    甲○○之行為造成我妹妹精神不好、睡不安穩，影響我住戶及
    公司營業等語。並有甲○○所書寫信件在卷可資佐證，足見被
    移送人確有於108年至110年4月6日間不定時到證人蔡怡伶住
    處兼任職公司營業處所周遭遊蕩、放置信件、平安符、神明
    照片、請店家送食物至該處、寄信予證人蔡怡伶，及於110
    年4月6日前往店內對證人蔡怡伶告白之行為，並致證人蔡怡
    伶之生活受到干擾而難以平復。雖被移送人以其僅係表達愛
    慕，並無做出不法舉動云云，然被移送人滋擾證人蔡怡伶住
    處兼任職公司營業處所之行為亦不因此可阻卻違法，蓋藉端
    滋擾行為，不因有無正當理由而影響該違反社會秩序維護法
    行為之成立，況該正當理由僅係被移送人其個人主觀上之認
    定而已，是被移送人以前揭情詞置辯，並不可採，被移送人
    之行為有違反社會秩序維護法第68條第2款之規範，足堪認
    定。又本件移送機關移送至本院時（本院於110年5月4日收
    受，有收狀戳可參），依社會秩序維護法第31條所規定之處
    罰時效，本件僅就被移送人於110年3月5日後之行為部分，
    予以裁處。附此敘明。
三、爰審酌被移送人違反社會秩序維護法行為之動機、目的、手
    段、行為所生之妨害秩序程度等一切情狀，裁定如主文所示
    罰鍰。
四、依社會秩序維護法第46條第1項、第68條第2款，裁定如主文
    。
中　　華　　民　　國　　110 　年　　10　　月　　7 　　日
                  臺灣嘉義地方法院嘉義簡易庭
                                  法　官  孫偲綺
以上正本係照原本作成。
如不服本裁定，得於裁定書送達之翌日起5日內，以書狀敘述理
由，向本庭（嘉義市○○路000○0號）提出抗告。
中　　華　　民　　國　　110 　年　　10　　月　　7 　　日
                                  書記官  李珈慧